臺灣高等法院臺中分院刑事裁定　
110年度聲字第1353號
聲  請  人  臺灣高等檢察署臺中檢察分署檢察官
受  刑  人  陳賢斌



上列聲請人因受刑人數罪併罰有二裁判以上，聲請定其應執行之
刑（聲請案號：110年度執聲字第662號），本院裁定如下：
    主  文
陳賢斌犯詐欺等罪，所處各如附表所載之刑，應執行有期徒刑伍
年肆月。 
    理  由
一、按裁判確定前犯數罪者，併合處罰之；數罪併罰，有二裁判
    以上者，依刑法第51條之規定，定其應執行之刑；宣告多數
    有期徒刑者，於各刑中之最長期以上，各刑合併之刑期以下
    ，定其刑期，但不得逾30年，刑法第50條第1項前段、第53
    條及第51條第5款分別定有明文。
二、查受刑人陳賢斌因犯詐欺等罪，經本院先後判處如附表所示
    之刑，均經確定在案。茲檢察官聲請定其應執行之刑，本院
    審核認聲請為正當，應定其應執行之刑，爰審酌受刑人所犯
    如附表所示各罪之犯罪態樣、時間間隔、侵害法益、各罪依
    其犯罪情節所量定之刑等情，依刑事訴訟法第477條第1項，
    刑法第53條、第51條第5款，裁定如主文。
中    華    民    國    110   年    5     月    27    日
            刑事第五庭    審判長法  官  鄭  永  玉
                                法  官  許  文  碩
                                法  官  周  莉  菁
　　　　　　　　　　　　　　　　
以上正本證明與原本無異。     
如不服本裁定，得於收受送達後5日內向本院提出抗告書狀(須附
繕本)。
                                書記官  王  朔  姿
　　　　　　　　　　　　　　　　
中　　華　　民　　國　　110 　年　　5 　　月　　27　　日

【附表】：受刑人陳賢斌定應執行刑案件一覽表

編                  號            1           2           3 罪                  名  詐欺 詐欺 詐欺 宣        告        刑  有期徒刑1年5月(12罪) 有期徒刑1年3月(6罪) 有期徒刑1年4月(10罪) 犯    罪      日    期  106年3月1日至106年7月2日 106年3月2日至106年6月5日 106年3月4日至106年7月1日 偵  查 （自訴） 機  關 年度案號  臺中地檢106年度偵字第18271號 臺中地檢106年度偵字第18271號 臺中地檢106年度偵字第18271號 最後事實審 法              院       中高分院 中高分院       中高分院  案              號 107年度金上訴字第897號 107年度金上訴字第897號 107年度金上訴字第897號  判   決    日   期 108年6月6日 108年6月6日 108年6月6日 確定判決 法              院       最高法院       最高法院      最高法院  案              號 108年度台上字第2561號 108年度台上字第2561號 108年度台上字第2561號  判 決 確  定 日 期 109年8月19日 109年8月19日 109年8月19日 是否為得易科罰金、易服社會勞動之案件  否 否 否 備                  註  臺中地檢109年度執字第13919號 1.二審判決附表一編號48發回更審中 2.編號1至13定應執行刑5年2月，109年度執更字第5039號 臺中地檢109年度執字第13919號 1.二審判決附表一編號48發回更審中 2.編號1至13定應執行刑5年2月，109年度執更字第5039號 臺中地檢109年度執字第13919號 1.二審判決附表一編號48發回更審中 2.編號1至13定應執行刑5年2月，109年度執更字第5039號 
【附表】：受刑人陳賢斌定應執行刑案件一覽表

編                  號            4           5           6 罪                  名  詐欺 詐欺 詐欺 宣        告        刑  有期徒刑1年2月(7罪) 有期徒刑1年7月(9罪) 有期徒刑1年6月(7罪) 犯    罪      日    期   106年3月7日至106年6月2日 106年3月8日至106年5月27日 106年3月17日至106年5月26日 偵  查 （自訴） 機  關 年度案號  臺中地檢106年度偵字第18271號 臺中地檢106年度偵字第18271號 臺中地檢106年度偵字第18271號 最後事實審 法              院 中高分院 中高分院 中高分院  案              號 107年度金上訴字第897號 107年度金上訴字第897號 107年度金上訴字第897號  判   決    日   期      108年6月6日      108年6月6日       108年6月6日 確定判決 法              院 最高法院 最高法院 最高法院  案              號 108年度台上字第2561號 108年度台上字第2561號 108年度台上字第2561號  判 決 確  定 日 期 109年8月19日 109年8月19日 109年8月19日 是否為得易科罰金、易服社會勞動之案件  否 否 否 備                  註  臺中地檢109年度執字第13919號 1.二審判決附表一編號48發回更審中 2.編號1至13定應執行刑5年2月，109年度執更字第5039號 臺中地檢109年度執字第13919號 1.二審判決附表一編號48發回更審中 2.編號1至13定應執行刑5年2月，109年度執更字第5039號 臺中地檢109年度執字第13919號 1.二審判決附表一編號48發回更審中 2.編號1至13定應執行刑5年2月，109年度執更字第5039號 
【附表】：受刑人陳賢斌定應執行刑案件一覽表

編                  號            7           8           9 罪                  名  詐欺 詐欺 詐欺 宣        告        刑  有期徒刑1年1月(8罪) 有期徒刑1年8月(12罪) 有期徒刑1年9月(10罪) 犯    罪      日    期   106年3月25日至106年6月23日 106年3月31日至106年5月31日 106年4月6日至106年5月15日 偵  查 （自訴） 機  關 年度案號  臺中地檢106年度偵字第18271號 臺中地檢106年度偵字第18271號 臺中地檢106年度偵字第18271號 最後事實審 法              院 中高分院 中高分院 中高分院  案              號 107年度金上訴字第897號 107年度金上訴字第897號 107年度金上訴字第897號  判   決    日   期 108年6月6日 108年6月6日 108年6月6日 確定判決 法              院 最高法院 最高法院 最高法院  案              號 108年度台上字第2561號 108年度台上字第2561號 108年度台上字第2561號  判 決 確  定 日 期 109年8月19日 109年8月19日 109年8月19日 是否為得易科罰金、易服社會勞動之案件  否 否 否 備                  註  臺中地檢109年度執字第13919號 1.二審判決附表一編號48發回更審中 2.編號1至13定應執行刑5年2月，109年度執更字第5039號 臺中地檢109年度執字第13919號 1.二審判決附表一編號48發回更審中 2.編號1至13定應執行刑5年2月，109年度執更字第5039號 臺中地檢109年度執字第13919號 1.二審判決附表一編號48發回更審中 2.編號1至13定應執行刑5年2月，109年度執更字第5039號 
【附表】：受刑人陳賢斌定應執行刑案件一覽表

編                  號            10           11           12 罪                  名  詐欺 詐欺 詐欺 宣        告        刑  有期徒刑2年(5罪) 有期徒刑2年1月(2罪) 有期徒刑1年11月(2罪) 犯    罪      日    期   106年4月16日至106年5月23日 106年4月25日至106年5月19日 106年5月11日至106年5月28日 偵  查 （自訴） 機  關 年度案號  臺中地檢106年度偵字第18271號 臺中地檢106年度偵字第18271號 臺中地檢106年度偵字第18271號 最後事實審 法              院 中高分院 中高分院 中高分院  案              號 107年度金上訴字第897號 107年度金上訴字第897號 107年度金上訴字第897號  判   決    日   期 108年6月6日      108年6月6日       108年6月6日 確定判決 法              院 最高法院 最高法院 最高法院  案              號 108年度台上字第2561號 108年度台上字第2561號 108年度台上字第2561號  判 決 確  定 日 期 109年8月19日     109年8月19日      109年8月19日 是否為得易科罰金、易服社會勞動之案件  否 否 否 備                  註  臺中地檢109年度執字第13919號 1.二審判決附表一編號48發回更審中 2.編號1至13定應執行刑5年2月，109年度執更字第5039號 臺中地檢109年度執字第13919號 1.二審判決附表一編號48發回更審中 2.編號1至13定應執行刑5年2月，109年度執更字第5039號 臺中地檢109年度執字第13919號 1.二審判決附表一編號48發回更審中 2.編號1至13定應執行刑5年2月，109年度執更字第5039號 
【附表】：受刑人陳賢斌定應執行刑案件一覽表

編                  號            13 14  罪                  名  詐欺 詐欺  宣        告        刑  有期徒刑1年10月(5罪) 有期徒刑1年10月  犯    罪      日    期  106年4月14至106年5月29日 106年4月21日  偵  查 （自訴） 機  關 年度案號  臺中地檢106年度偵字第18271號 臺中地檢106年度偵字第18271號  最後事實審 法              院 中高分院 中高分院   案              號 107年度金上訴字第897號 109年度金上更一字第289號   判   決    日   期 108年6月6日 110年3月3日  確定判決 法              院 最高法院 中高分院   案              號 108年度台上字第2561號 109年度金上更一字第289號   判 決 確  定 日 期 109年8月19日 110年3月30日  是否為得易科罰金、易服社會勞動之案件  否 否  備                  註  臺中地檢109年度執字第13919號 1.二審判決附表一編號48發回更審中 2.編號1至13定應執行刑5年2月，109年度執更字第5039號 臺中地檢110年度執字第5656號（就中高分院107年度金上訴字第897號編號48為本次判決）